# 与资产相关政府补助确认营业外收入

提问人：会飞的猫 331 时间：2017-01-21 23:01:25
请教， 15 年收到与资产相关政府补助，并且已随同资产折旧年限摊销进入营业外收入， 16 年公司管理层决定要注销公司，所以决定把这部分未摊销完的递延收益一次性计入当期损益，可是相关的资产并未一次性计提折旧，国企，一次性计入当期损益也不符合准则要求，请问管理层出局这种说明可以么？？？并且截止至 16 年底公司并未注销完成。

回答人：chenyiwei
该补助对应的资产在注销时如何处理？补助资金如何处理？截至年末为止注销进程的进展情况？